臺灣臺北地方法院民事裁定
111年度小上字第41號
上  訴  人  盧美娜  
被上訴人    元大商業銀行股份有限公司


法定代理人  翁健    


上列當事人間給付簽帳卡消費款事件，上訴人對於民國111年1月
25日本院臺北簡易庭110年度北小字第4551號第一審判決提起上
訴後，並為上訴聲明之減縮，本院裁定如下：
    主  文
上訴駁回。
第二審訴訟費用（除已確定部分外）新臺幣壹仟伍佰元由上訴人
負擔。
　　理　由
一、按對於小額訴訟程序第一審判決之上訴，非以其違背法令為
    理由，不得為之，又其上訴狀內應記載上訴理由，表明下列
    各款事項：㈠原判決所違背之法令及其具體內容；㈡依訴訟資
    料可認為原判決有違背法令之具體事實，民事訴訟法第436
    條之24第2項、第436條之25分別定有明文。是當事人以小額
    訴訟程序之第一審判決違背法令為理由提起上訴時，就原判
    決如何不適用法規或適用法規不當，其上訴狀或理由書應有
    具體之指摘，並揭示該法規之條項或其內容。如依民事訴訟
    法第469條第1款至第5款所列各款事由提起上訴者，其上訴
    狀或理由書應揭示合於該條款之事實，若小額訴訟程序上訴
    人之上訴狀或理由書未依上述方法表明者，自難認已對原判
    決之違背法令有具體之指摘，其上訴即不合法（最高法院71
    年台上字第314號判決意旨參照）。又上訴不合法者，第二
    審法院應依同法第436條之32第2項準用第444條第1項規定，
    以裁定駁回之。
二、上訴意旨略以：被上訴人請求伊給付新台幣(下同)52,278元
    ，及其中47,837元依約計算之利息，惟依民法第126條規定
    ，自民國95年9月28日起至清償日止之利息，均已罹於時效
    ，伊得拒絕給付，原審判命伊如數給付，顯有違誤，爰提起
    上訴，聲明：㈠原判決關於命伊給付利息部分廢棄。㈡上開廢
    棄部分，被上訴人在第一審之訴及假執行之聲請均駁回。【
    細閱聲明上訴狀及上訴理由暨訴之變更狀,上訴人提起上訴
    後，表明僅對利息部分聲明不服，故其聲明上訴人願給付被
    上訴人52,278元(見本院卷第19頁)，核係減縮上訴聲明之意
    ，原判決命上訴人給付52,278元部分因此確定】。
三、經查，上訴人雖以被上訴人關於利息部分之請求已罹於民法
    第126條所定之時效而得拒絕給付為由，對原判決提起上訴
    。惟細閱聲明上訴狀及上訴理由暨訴之變更狀所載上訴理由
    ，並未具體表明原判決有何不適用法規或適用法規不當，或
    有合於法定判決當然違背法令之情形，且觀卷附證據資料，
    亦不足認定原判決有違背法令之具體事實，難認業已合法表
    明上理由。又民事訴訟法第436條之28前段規定，當事人於
    第二審程序不得提出新攻擊或防禦方法，該規定立法之旨在
    於貫徹小額程序之簡速性，避免因當事人於上訴程序提出新
    事實及證據而延滯訴訟，是小額訴訟程序得據為判決基礎之
    訴訟資料，應以當事人於第一審言詞辯論終結前提出者為限
    ，不得於第二審提出新攻擊防禦方法。上訴人既僅泛稱應依
    武器平等原則准其提出上開時效抗辯，而未釋明原審有何違
    背法令致其未能提出該防禦方法之情事，本院自不得加以審
    酌。是依首揭規定及說明，應認本件上訴未具合法程式，並
    非合法。爰裁定予以駁回，並確定上訴人應負擔之訴訟費用
    額為1,500元。
四、據上論結，本件上訴為不合法，依民事訴訟法第436條之32
    第1項、第2項、第444條第1項前段、第436條之19第1項、第
    95條、第78條，裁定如主文。
中　　華　　民　　國　　111 　年　　6 　　月　　14　　日
                 民事第六庭    審判長法　官　許純芳
　　　　　　　　 
　　　　　　　　                     法  官  石珉千 
　　　　　　　　 
                                     法　官　杜慧玲
以上正本係照原本作成。                                 
本裁定不得抗告。
中　　華　　民　　國　　111 　年　　6 　　月　　14　　日
                                     書記官　陳玉瓊